臺灣桃園地方法院民事簡易判決　　　　110年度壢簡字第776號
原　　　告　財團法人汽車交通事故特別補償基金


法定代理人　許永欽　
訴訟代理人　呂武隆　
　　　　　　曾立志　
被　　　告　傅和生　
上列當事人間請求損害賠償事件，本院於民國110 年9 月16日言
詞辯論終結，判決如下：
    主    文
被告應給付原告新臺幣貳拾柒萬玖仟陸佰伍拾元，及自民國一百
一十年八月三日起至清償日止，按年息百分之五計算之利息。
訴訟費用（除縮減部分外）新臺幣貳仟玖佰捌拾元由被告負擔。
本判決得假執行。
    事實及理由
壹、程序方面：
一、按簡易訴訟程序訴狀送達後，原告不得將原訴變更或追加他
    訴，但擴張或減縮應受判決事項之聲明者，不在此限，民事
    訴訟法第436 條第2 項準用第255 條第1 項但書第3 款定有
    明文。經查，本件原告起訴時聲明原為：被告應給付原告新
    臺幣（下同）346,225 元，及自起訴狀繕本送達之翌日起至
    清償日止，按年息百分之5 計算之利息。嗣於本院民國110
    年9 月16日言詞辯論期日，當庭以言詞減縮其聲明請求金額
    為279,650 元，其餘部分不變（見本院卷第62頁反面），核
    屬減縮應受判決事項之聲明，與前開規定並無不合，應予准
    許。
二、被告經合法通知，未於言詞辯論期日到場，核無民事訴訟法
    第386 條各款所列情形，爰依民事訴訟法第436 條第2 項準
    用同法第385 條第1 項規定，依原告之聲請，由其一造辯論
    而為判決。
貳、實體方面
一、原告主張：被告於106 年4 月28日駕駛車牌號碼00-0000 號
    自小客車（下稱系爭汽車），行經桃園市○○區○○○路○
    ○○村000 號前，與車牌號碼000-000 號普通重型機車（下
    稱系爭機車）發生交通事故（下稱本件事故），致騎乘系爭
    機車之訴外人宋采蓁受傷。前述交通事故經警方處理及本院
    108 年度訴字第487 號民事判決在案，惟被告駕駛之系爭汽
    車於事故當時未投保強制汽車責任險，宋采蓁依強制汽車責
    任保險法之規定向原告請求補償，原告已依法給付傷害醫療
    費用及失能給付補償金共346,225 元（計算式：76,225＋27
    0,000 ＝346,225 ）予宋采蓁，爰依強制汽車責任保險法第
    42條第2 項規定請求等語，並聲明：被告應給付原告279,65
    0 元及自起訴狀繕本送達之翌日起至清償日止，按年息百分
    之5 計算之利息。
二、被告未於言詞辯論期日到場，亦未提出準備書狀作何聲明或
    陳述。
三、本院得心證之理由：
  ㈠按本法所稱請求權人，指下列得向保險人請求保險給付或向
    特別補償基金請求補償之人：一、因汽車交通事故遭致傷害
    者，為受害人本人；本保險之給付項目如下：一、傷害醫療
    費用給付。二、失能給付；汽車交通事故發生時，請求權人
    因下列情事之一，未能依本法規定向保險人請求保險給付者
    ，得於本法規定之保險金額範圍內，向特別補償基金請求補
    償：二、事故汽車為未保險汽車；特別補償基金於給付補償
    金額後，得代位行使請求權人對於損害賠償義務人之請求權
    。但其所得請求之數額，以補償金額為限；強制汽車責任保
    險法第11條第1 項第1 款、第27條第1 項第1 、2 款、第40
    條第1 項第2 款、第42條第2 項分別定有明文。
  ㈡經查，原告主張被告於上開時、地，駕駛系爭汽車，與系爭
    機車發生碰撞，致宋采蓁受有右踝移位性骨折併脫臼及三角
    肌韌帶斷裂等傷害。被告因本件事故經本院以107 年度壢交
    簡字第187 號刑事簡易判決判處過失傷害罪在案，於審理中
    宋采蓁提起刑事附帶民事訴訟，經本院108 年度訴字第487
    號民事判決被告應給付宋采蓁203,425 元（詳如附表）及法
    定遲延利息確定。因系爭汽車於本件事故發生時未投保強制
    汽車責任險，宋采蓁依法向原告請求補償，原告已補償宋采
    蓁傷害醫療費用76,225元及失能給付補償金270,000 元，合
    計共346,225 元，業據原告提出道路交通事故當事人登記聯
    單、道路交通事故現場圖、本院108 年度訴字第487 號民事
    判決資料檢索、強制汽車責任保險資訊作業中心查詢結果、
    補償金理算書、天成醫療社團法人天晟醫院診斷證明書、聯
    新國際醫院診斷證明書、匯款明細等件影本為證（見本院卷
    第6 頁至第22頁），並經本院依職權調閱交通事故調查卷宗
    全卷附卷可參（見本院卷第30頁至第57頁）。而被告經本院
    合法通知，既於言詞辯論期日不到場，復未提出書狀答辯供
    本院斟酌，本院審酌原告所提證據，堪信原告之主張為真正
    。
  ㈢末按給付無確定期限者，債務人於債權人得請求給付時，經
    其催告而未為給付，自受催告時起，負遲延責任。其經債權
    人起訴而送達訴狀，或依督促程序送達支付命令，或為其他
    相類之行為者，與催告有同一之效力；遲延之債務，以支付
    金錢為標的者，債權人得請求依法定利率計算之遲延利息；
    應付利息之債務，其利率未經約定，亦無法律可據者，週年
    利率為百分之5 ，民法第229 條第2 項、第233 條第1 項前
    段、第203 條分別定有明文。經查，本件侵權行為損害賠償
    債務，其給付核屬無確定期限，依前揭規定，被告應自起訴
    狀繕本送達之翌日起負擔按法定利率計算之遲延利息；復查
    本件民事起訴狀繕本係於110 年7 月23日寄存於被告住所地
    警察機關，並於同年8 月2 日生送達效力，有本院送達證書
    1 份在卷可稽（見本院卷第60頁），是原告請求被告給付自
    前開送達翌日即110 年8 月3 日起至清償日止，按週年利率
    5 ％計算之利息，核屬有據，應予准許。
四、從而，原告依強制汽車責任保險法第42條第2 項規定，請求
    被告給付279,650 元，及自起訴狀繕本送達之翌日即110 年
    8 月3 日起至清償日止，按年息5%計算之利息，為有理由，
    應予准許。
五、本件係依民事訴訟法第427 條第1 項適用簡易程序所為被告
    敗訴之判決，爰依同法第389 條第1 項第3 款之規定，依職
    權宣告假執行。
六、訴訟費用負擔之依據：民事訴訟法第78條。經核本件聲明減
    縮後之訴訟費用額為2,980 元，爰依職權確定本件訴訟費用
    負擔額如主文第2 項所示。另原告減縮部分之裁判費應由原
    告負擔。
中    華    民    國   110    年    10    月     8    日
                  中壢簡易庭      法  官  張博鈞
　
以上為正本係照原本作成。
如不服本判決，應於送達後20日內，向本院提出上訴狀並表明上
訴理由，如於本判決宣示後送達前提起上訴者，應於判決送達後
20日內補提上訴理由書（須附繕本）。
如委任律師提起上訴者，應一併繳納上訴審裁判費。
　
中    華    民    國   110    年    10    月    8     日
                                  書記官  張季容
附表：本院108 年度訴字第487 號民事判決被告應給付宋采蓁之
      數額。
┌──┬────────┬──────────────┐
│編號│項目            │金額（新臺幣）              │
├──┼────────┼──────────────┤
│ 1  │醫療費用        │  98,075元                  │
├──┼────────┼──────────────┤
│ 2  │看護費用        │ 132,000元                  │
├──┼────────┼──────────────┤
│ 3  │就醫交通費用    │   9,955元                  │
├──┼────────┼──────────────┤
│ 4  │不能工作之損失  │ 126,054元                  │
├──┼────────┼──────────────┤
│ 5  │精神慰撫金      │ 100,000元                  │
├──┴────────┴──────────────┤
│        合  計：         466,084元                  │
├──────────────────────────┤
│肇事責任比例為宋采蓁應負4 成、被告應負6 成，故被告應│
│負擔之金額為279,650 元（計算式：466,084 元×0.6 ＝  │
│279,650 元，元以下四捨五入），並扣除宋采蓁已向原告領│
│取之醫療費用補償76,225元，因此本院108 年度訴字第487 │
│號民事判決被告應給付宋采蓁203,425 元（計算式：279,65│
│0 元－76,225元＝203,425 元）。                      │
└──────────────────────────┘